【裁判字號】    96,交訴,335
【裁判日期】    970130
【裁判案由】    公共危險等
【裁判全文】
臺灣臺中地方法院刑事判決  96年度交訴字第335號
公  訴  人  臺灣臺中地方法院檢察署檢察官
被      告  甲○○
上列被告因公共危險等案件，經檢察官提起公訴（九十六年度偵
字第二一三四二號），本院判決如下：
    主    文
甲○○駕駛動力交通工具肇事，致人受傷而逃逸，累犯，處有期
徒刑柒月。
被訴過失傷害部分，公訴不受理。
    犯罪事實
一、甲○○前因違反森林法案件，經本院以九十年度訴字第一八
    六八號判處有期徒刑八月，經上訴臺灣高等法院臺中分院及
    最高法院，經最高法院以九十四年度臺上字第三四七五號上
    訴駁回確定；嗣再因贓物案件，經臺灣苗栗地方法院以九十
    一年度易字第六○三號判處有期徒刑八月，經上訴臺灣高等
    法院臺中分院，該院以九十二年度上易字第三二一號上訴駁
    回確定，上開兩罪經定應執行刑一年二月，於民國九十四年
    八月十九日入監，於九十五年二月二十日執行完畢。甲○○
    於九十六年八月一日二十二時三十五分許，因與友人相約於
    臺中縣石岡鄉○○路五十七號之「京都小吃店」消費，乃將
    其駕駛之車牌號碼ＷＨ─六三九六號之自用小客車，停放於
    上揭小吃店門前，甲○○原應注意停車時，應緊閉車門，避
    免車門因未閉妥而打開，可能造成用路人及其它車輛碰撞而
    受傷，且依當時情形，並無不能注意之情事，而未將上揭車
    輛之車門閉妥。嗣於同日二十二時五十五分許，適有乙○○
    騎乘車牌號碼ＸＧ六─五八○號重型機車，沿臺中縣石岡鄉
    ○○路由豐原往東勢方向行駛至上揭小吃店門口，因甲○○
    之上揭車輛左前方駕駛座車門未閉妥而打開，致乙○○騎乘
    之上揭機車，因閃避不及而撞及甲○○上揭車輛之駕駛座車
    門，造成乙○○騎乘之機車，人車倒地，乙○○並受有右前
    臂挫傷瘀傷及右側胸部挫傷等傷害（過失傷害部分業已撤回
    告訴，詳後述）。甲○○明知駕駛上開動力交通工具肇事，
    致乙○○受傷，於上揭小吃店外出查看乙○○之傷勢後，竟
    生肇事逃逸之犯意，未採取適當之救護措施，亦未停留現場
    ，而於救護車到來前，即未經乙○○之同意而逕行駕車離開
    現場。嗣乙○○於不及攔阻甲○○駕車駛離，即立刻記下甲
    ○○駕駛車輛之車牌號碼並報警，始循線查知上情。
二、案經乙○○訴由臺中縣警察局東勢分局報告臺灣臺中地方法
    院檢察署檢察官偵查起訴。
    理    由
壹、有罪部分：
一、證據能力部分：
（一）、證人即被害人乙○○（下稱證人乙○○）於偵查中之證
        述，有證據能力：
    １、按刑事訴訟法第一百五十九條之一第二項規定：「被告
        以外之人於偵查中向檢察官所為之陳述，除顯有不可信
        之情況者外，得為證據。」依其文義之形式解釋，為被
        告以外之人於偵查中向檢察官所為之陳述，非顯不可信
        者，得為證據。然九十二年二月六日修正公布之刑事訴
        訟法，為保障被告之反對詰問權，已採納英美之傳聞法
        則，而被告以外之人於偵查中向檢察官所為之陳述，其
        本質屬傳聞證據，依傳聞法則，原無證據能力，係因立
        法者以刑事訴訟法規定檢察官代表國家偵查犯罪、實施
        公訴，依法有訊問被告、證人、鑑定人之權，且實務運
        作時，偵查中檢察官向被告以外之人所取得之陳述，原
        則上均能遵守法律規定，不致違法取供，其可信性極高
        ，為兼顧理論與實務為由，而例外設定其具備非顯不可
        信之要件時，得為證據。至於被告以外之人於偵查中向
        檢察官所為陳述是否具備非顯不可信之要件而具有證據
        能力，法院應就該被告以外之人於審判中及在檢察官面
        前所為陳述之外部附隨之環境或條件，比較判斷之。（
        最高法院九十六年度臺上字第六０六九號判決意旨參照
        ）又按未經被告詰問之被告以外之人，於偵查中向檢察
        官所為之陳述，除顯有不可信之情況者外，係屬有證據
        能力，但為未經完足調查之證據。當事人對於詰問權既
        有處分之權能，則此項詰問權之欠缺，非不得於審判中
        ，由被告行使以補正，而完足為經合法調查之證據，最
        高法院九十六年度臺上字第一八七○號判決意旨可資參
        照。
    ２、經查，本判決所引用之被告以外之人於審判外之陳述，
        雖屬傳聞證據，然證人乙○○於偵查中所為證言，係經
        檢察官先諭知具結之義務及偽證之處罰後，由證人乙○
        ○簽署結文後，再由檢察官詢問。且觀之筆錄內容，係
        檢察官以「車禍發生經過為何？」等問題，由證人乙○
        ○依其己身見聞之經驗，依時間順序連續陳述，筆錄末
        並經證人乙○○閱覽無訛後簽名，故就筆錄製作之客觀
        情況觀之，並無顯有不可信之情況，復於審理中到庭結
        證行交互詰問，以供被告甲○○行使在場權、對質權、
        詰問權及詢問權，用以確保被告甲○○之反對詰問權，
        則被告甲○○就證人乙○○之證言之反對詰問權，已經
        確保，證人乙○○於偵查中之結證供述，已補正為完足
        之證據。從而，依刑事訴訟法第一百五十九條之一第二
        項規定及前揭判決意旨之說明，自得為證據。
（二）、證人乙○○於警詢之供述，於本院審理時已不復記憶部
        分之證述，有證據能力；其餘部分，則無證據能力：
    １、按被告以外之人於檢察事務官、司法警察官或司法警察
        調查中所為之陳述，與審判中不符時，其先前之陳述具
        有較可信之特別情況，且為證明犯罪事實存否所必要者
        ，得為證據，刑事訴訟法第一百五十九條之二定有明文
        。是依本條規定，被告以外之人於檢察事務官、司法警
        察（官）調查時所為之陳述，屬傳聞證據，依同法第一
        百五十九條規定，本無證據能力，必具備「可信性」及
        「必要性」二要件，始例外得適用上開第一百五十九條
        之二規定，認有證據能力，採為證據。此之「必要性」
        要件，必須該陳述之重要待證事實部分，與審判中之陳
        述有所不符，包括審判中改稱忘記、不知道等雖非完全
        相異，但實質內容已有不符者在內，且該審判外之陳述
        ，必為證明犯罪之待證事實存在或不存在所不可或缺，
        二者兼備，始足當之。故此所謂「為證明犯罪事實存否
        所必要者」，既必須達不可或缺之程度，自係指就具體
        個案案情及相關卷證判斷，為發現實質真實目的，認為
        除該項審判外之陳述外，已無從再就同一供述者，取得
        與其上開審判外陳述之相同供述內容，倘以其他證據代
        替，亦無從達到同一目的之情形而言，最高法院九十五
        年度臺上字第四四一四號判決意旨參照。
    ２、是以，證人乙○○於九十六年八月二日、八月三日於警
        詢之供述，雖屬傳聞證據，而觀之證人乙○○於本院九
        十七年一月十六日審理時結證時，就車禍發生之經過，
        有部分細節已因時間久遠不復記憶而答稱「不知道」、
        「不記得」等語，故就上揭二次警詢筆錄之供述，於本
        院審理時證人乙○○能清楚證述且內容與警詢供述相符
        部分，固由本院逕採其審理中之結證內容為證據，則此
        部分之證述，因不符合刑事訴訟法第一百五十九條之二
        所稱之「與審判中不符」之要件，故無證據能力。
    ３、然就上揭已因時間久遠不復記憶部分，揆諸上揭判決意
        旨，核屬「雖非完全相異，但實質內容已有不符者」之
        情形，且因證人乙○○已不復記憶，亦足認已無從再就
        同一供述者，取得與上開審判外陳述之相同供述內容；
        又本件由檢察官所提證據，及被告甲○○之供述，佐以
        證人乙○○之證述交互參照，並無其它路人之資料可供
        本院傳喚佐證，從而，倘以其他證據代替，亦無從達到
        同一目的之情形。是以，證人乙○○於警詢中之證述，
        其中關於本院審理時已不復記憶之部分，乃係證明被告
        甲○○犯罪之待證事實存在所不可或缺，揆諸上揭判決
        意旨，應認有證據能力。
（三）、卷附東勢鎮農會附設農民醫院（下稱農民醫院）診斷證
        明書一紙（見臺中縣警察局東勢分局中縣東警偵字第○
        九六○○○二三四一四號卷，下稱警卷，第三十一頁）
        ，性質上雖亦屬被告以外之人於審判外之書面陳述，而
        為傳聞證據。惟農民醫院係為證人乙○○看診之醫院，
        其出具之診斷證明書應屬從事業務之醫護人員於例行性
        之醫療過程中所須製作之紀錄文書，且無顯不可信之情
        況，依刑事訴訟法第一百五十九條之四第二款之規定，
        自得採為認定本件犯罪事實所憑之證據（最高法院九十
        五年度臺上字第一四四九號判決可資參照）。
（四）、卷附道路交通事故調查報告表（一）、（二）、道路交
        通事故現場圖及現場照片十六張（參警卷第三十二頁至
        四十三頁）、車籍資料查詢（參警卷第二十二頁）及臺
        中縣警察局疑似道路交通事故肇事逃逸追查表（參警卷
        第二十頁，下稱「疑似道路交通事故肇事逃逸追查表」
        ），均有證據能力：
    １、按除顯有不可信之情況外，公務員職務上製作之紀錄文
        書、證明文書，得為證據，刑事訴訟法第一百五十九條
        之四第一款定有明文。復按刑事訴訟法第一百五十九條
        之四對於具有高度特別可信之文書如公務文書等，在兼
        具公示性、例行性或機械性、良心性及制裁性等原則下
        ，雖屬傳聞證據，例外容許作為證據使用。因此，採取
        容許特信性文書作為證據，應注意該文書之製作，是否
        係於例行性的公務或業務過程中，基於觀察或發現而當
        場或即時記載之特徵（最高法院九十四年度臺上字第一
        三六一號判決意旨參照）。
    ２、故員警於處理道路交通事故之際，依程序均須製作道路
        交通事故調查報告表（一）、（二）、道路交通事故現
        場圖，並依現場狀況，以科學儀器之相機拍攝現場照片
        ，若肇事者已逃離現場，亦必須就現場目擊者證述內容
        ，據以追查可能之肇事者，並就追查經過製作「疑似道
        路交通事故肇事逃逸追查表」，故上揭文書乃公務員依
        職權所為，與其責任、信譽攸關，如有錯誤、虛偽、公
        務員可能因此負擔刑事及行政責任，從而其正確性自較
        高，且該等文書係經常處於可受公開檢查之狀態，其真
        實性自屬較高，自得作為被告或犯罪嫌疑人所犯犯罪事
        實嚴格證明之紀錄，故依刑事訴訟法第一百五十九條之
        四第一款之規定，自有證據能力。
    ３、另車籍資料查詢表，係車籍監理單位職掌之公務員，將
        車籍相關資料，諸如車主名稱、身分證字號、地址、車
        輛之廠牌、出廠年月、車牌號碼、顏色、排氣量、引擎
        號碼等事先登載，嗣由承辦員警以公務電腦輸入查詢後
        加以列印，性質上亦屬車籍監理單位之公務員於其職務
        上製作之紀錄文書，依刑事訴訟法第一百五十九條之四
        第一款規定，亦有證據能力。
二、實體部分：
（一）、訊據被告甲○○固坦承於上揭時、地與證人乙○○發生
        碰撞，並致證人乙○○受有前揭傷害之事實，惟矢口否
        認有何肇事逃逸之犯行，辯稱：當日事故發生後，伊有
        下車查看證人乙○○之傷勢，嗣將證人乙○○扶到人行
        道後，詢問證人乙○○是否須聯絡家人或救護車，因證
        人乙○○說沒事伊才離開，故伊並無肇事逃逸云云。惟
        查：
    １、被告甲○○於上揭時、地與證人乙○○發生碰撞，並致
        證人乙○○受有前開傷害等情，除據被告甲○○供承不
        諱外，復經證人乙○○於警詢、偵查及本院審理時證述
        明確，並有農民醫院診斷證明書一紙、道路交通事故調
        查報告表(一)、(二)、道路交通事故現場圖、現場照片十六
        張、車籍資料─基本資料詳細查詢等附卷可稽，應可認
        定。
    ２、另被告甲○○於肇事後，未停留現場等待救護車抵達，
        即逕自駕駛車輛離去，嗣經證人乙○○記明車號報案後
        ，始由員警依車號追查而循獲乙節，除有被告甲○○上
        揭部分自白外，復有證人乙○○於警詢、偵查及本院審
        理中證述綦詳，並有上揭「疑似道路交通事故肇事逃逸
        追查表」乙紙在卷可參，自亦堪信為真實。
    ３、被告甲○○雖以前揭等詞置辯，然按：
      (1)刑法第二百七十六條第一項之過失致人於死罪及同法第
        二百八十四條第一項之過失傷害罪，係針對行為人應注
        意、能注意、而不注意之過失行為予以非難，而八十八
        年四月二十一日增訂之同法第一百八十五條之四之肇事
        致人死傷逃逸罪，則以處罰肇事後逃逸之駕駛人為目的
        ，俾促使駕駛人於肇事後能對被害人即時救護，以減少
        死傷，是該罪之成立祇以行為人有駕駛動力交通工具肇
        事，致人死傷而逃逸之事實為已足，至行為人之肇事有
        否過失，則非所問，二者之立法目的及犯罪構成要件截
        然不同，最高法院九十二年度臺上字第四五五二號判決
        意旨參照。又按道路交通管理處罰條例有關駕車肇事逃
        逸之處罰規定，其目的既在於維護交通安全，加強救護
        ，減少被害人之死傷，並促使駕駛人肇事後能對被害人
        即時救護；則汽車駕駛人駕車肇事後，依照前述規定即
        有「停留現場」及「照顧救護受傷之被害人」等義務，
        且該項義務於行為人駕車肇事致他人受傷當時即已存在
        ，尚不因當事人肇事時之心理狀況不同而有所差異。至
        於駕駛人肇事後離開現場之行為，究竟係起因於心中緊
        張害怕、慌張、被害人態度不友善，或是欲向他人求援
        等情事，則係其肇事後逃離現場之動機問題，該車輛駕
        駛人尚難僅據此即欲解免其業已觸犯之肇事逃逸違規責
        任，臺灣高等法院臺南分院九十五年度交抗字第一六一
        號裁判要旨亦可參。復按刑法第一百八十五條之四駕駛
        動力交通工具肇事致人死傷而逃逸罪之立法目的，乃為
        維護交通，增進行車安全，促使當事人於事故發生時，
        能對被害人即時救護，減少死傷，以保護他人權益並維
        護社會秩序。又其立法精神在於交通事故一旦發生，且
        發生人員傷亡之情況，不論是撞人或被撞，或是因其他
        事故而造成死傷，只要是在駕駛動力交通工具過程內所
        發生者，參與這整個事故過程的當事人皆應協助防止死
        傷之擴大，蓋如駕駛人於事故發生後，隨即駕車逃離現
        場，不僅使肇事責任認定困難，更可能使受傷之人喪失
        生命或求償無門。且刑法第一百八十五條之四具有遺棄
        罪之性質，乃參照刑法第二百九十四條第一項之刑度來
        增設，又刑法就無義務者之遺棄（第二百九十三條）與
        有義務者之遺棄（第二百九十四條）訂有不同之罪責。
        駕駛汽車肇事致人受傷或死亡，依道路交通管理處罰條
        例第六十二條規定，汽車駕駛人有採取救護或其他必要
        措施並向警察機關報告之義務，由此可知，因汽車駕駛
        人之故意、過失肇事致人傷亡者，汽車駕駛人本即負有
        救護義務，若未予以救護，除有違該條例第六十二條之
        規定外，尚構成刑法第二百九十四條第一項之遺棄罪。
        然第一百八十五條之四的救謢義務則不以汽車駕駛人因
        故意或過失肇事致人傷亡為必要，只要其為該交通事故
        之現場當事人，則對事故現場之傷亡人員皆有救護之義
        務，此即為本條與第二百九十四條第一項之區別所在。
        因此，本條所欲規範者乃當事人於交通事故發生時（不
        論其有無故意或過失）遺棄被害人於不顧的逃逸行為，
        且若謂當事人之救護義務須視其有無故意、過失而定，
        則不僅有違刑法第一百八十五條之四的立法目的與精神
        ，從而，本條文之功能亦將喪失殆盡。故所謂駕駛動力
        交通工具肇事，乃指駕駛動力交通工具發生交通事故，
        而非指因故意或過失導致事故發生而逃逸者，始成立本
        罪。故某甲仍成立刑法第一百八十五條之四之駕駛動力
        交通工具肇事致人死傷而逃逸罪，臺灣高等法院九十年
        度交上訴字第一五九號判決意旨、臺灣高等法院九十一
        年庭長法律問題研討會等均足值參照。又按同法第一百
        八十五條之四駕駛動力交通工具肇事致人死傷而逃逸罪
        ，只須有駕駛動力交通工具肇事，致人死傷，而有逃逸
        之事實，罪即成立，不以肇事之發生須有過失責任為要
        件（最高法院八十九年度臺上字第七六二二號、九十三
        年度臺上字第五五九九號刑事判決要旨參照）。
      (2)證人乙○○於本院審理時證稱：伊下班騎機車行經本件
        事發地點，因撞到車子駕駛座的車門而倒地受傷，並被
        送醫急救。之所以會撞到車門之原因並不清楚，伊機車
        燈照到被告甲○○之車輛時，就看到車門，當時已來不
        及閃避。該車停在路邊並無開啟警示燈，倒地後確有被
        人攙扶，被告甲○○也有來攙扶伊到旁邊稍坐，被告甲
        ○○有問伊有沒有怎麼樣？要不要送醫？因伊當時意思
        尚清楚，就回答不用，被告甲○○跟伊說如果沒有什麼
        事，被告甲○○即要離開，伊隨即向被告甲○○講先不
        要走，因為伊要先確認那臺車是何人所有，後來伊有走
        過去看車子，當時被告甲○○已坐在駕駛座上，伊叫被
        告甲○○不要走，並且擋在被告甲○○駕駛座玻璃之正
        前方，被告甲○○則先倒車，然後再駛離，伊確實有拍
        被告甲○○之車子引擎蓋一、二下，但被告甲○○仍然
        駕車離開，伊便將車號記下等語（見本院卷第四十三頁
        ），核與證人乙○○於偵查中結證述：被告甲○○當時
        車輛左邊之車門全開，伊稍微閃一下，但沒有閃過就撞
        上，倒地後被告甲○○有過來，將伊攙扶至路旁，並詢
        問伊是否須叫救護車？伊稱要去看被告甲○○之車門，
        但被告甲○○不讓伊去看車門，並說如果伊情況還好，
        被告甲○○就要走了，伊當時叫被告甲○○不要走，伊
        要叫警察來，但被告甲○○就不理伊而直接開車離開…
        因為伊擋在被告甲○○車子前面，不讓被告甲○○走，
        但被告甲○○還是開動，伊因怕遭被告甲○○撞，只好
        閃開讓被告甲○○離開，當時被告甲○○並沒有留下電
        話及姓名即駕車離開等語（見臺灣臺中地方法院檢察署
        九十六年度偵字第二一三四二號第，下稱偵卷，第十一
        頁），輔以被告甲○○於本院審理時曾自承：伊當時在
        倒車，倒車好後，就看到證人乙○○站在伊駕駛座旁邊
        ，手裡拿著手機等語（見本院卷第四十七頁）相符，足
        證被告甲○○確有逃逸之事實無訛。
      (3)另觀之證人乙○○與被告甲○○並無仇怨，甫遭遇車禍
        事故，衡情當驚恐不已，當無可能在第一時間，先虛偽
        應稱沒事、不用叫救護車等語後，待被告甲○○駕車離
        去之際，才記下車號並立即報警，以保全證據而作實構
        陷被告甲○○。且證人乙○○於事發後約莫三小時，即
        於臺中縣警察局交通隊東勢交通小隊製作筆錄，並向員
        警為上述說明，亦有證人乙○○之警詢筆錄所載之製作
        時間及「疑似道路交通事故肇事逃逸追查表」等可佐，
        該陳述應係出自於真實之反應甚明。準此，證人乙○○
        證述被告甲○○於車禍後，未為適當之救護，亦未留下
        任何聯絡方式，而未經其同意，即逕行離去等情互核相
        符，且與證人乙○○於第一時間，向員警所反應之情形
        相吻合，而堪採信。
      (4)另本件被告甲○○於檢視證人乙○○之傷勢後，固曾詢
        問是否須呼叫救護車乙節，然觀之上揭就刑法第一百八
        十五條之四立法目的之闡釋可知，刑法第一百八十五條
        之四之立法目的，在課與肇事者有即時救助之義務，而
        證人乙○○本件所受傷害，能否得到即時救助，端賴被
        告甲○○是否停留原地、積極幫助呼叫救護車，甚至被
        告甲○○本身既駕駛自小客車，亦有能力得即時將證人
        乙○○送往鄰近醫院急救，故被告甲○○僅將已受傷之
        證人乙○○攙扶至人行道後，即駕駛離去，揆諸上揭判
        決意旨說明，自仍構成肇事逃逸罪無訛，被告甲○○所
        辯，委無足採。
      (5)而被告甲○○曾辯稱其有重聽，沒聽到證人乙○○叫伊
        不要走云云。然查上揭被告甲○○患有重聽之辯，縱然
        屬實，充其量亦僅能作為被告甲○○惡性是否重大即量
        刑因素之參考，而觀之證人乙○○上揭於車發後站立於
        被告甲○○所駕駛之車輛前方，以試圖阻擋被告甲○○
        駕車離去，且被告甲○○亦自承倒車後要離開時即見證
        人乙○○在其駕駛座旁，並持行動電話乙節，則縱被告
        甲○○因重聽而無法清楚聽聞證人乙○○要求不能離去
        之請求，但由常情觀之，被告甲○○已知證人乙○○係
        因碰撞其車輛始倒地受傷，經其攙扶至路旁後，證人乙
        ○○又跑至其車輛前方乙節，以常人之智識程度即可輕
        易推知證人乙○○之意乃在要求被告甲○○暫留現場而
        不應離開，故被告甲○○仍執意駕車離去，其有肇事逃
        逸之犯意甚明，被告甲○○所辯，委無足採。
    ４、綜上所述，被告甲○○所辯應無足採，本案事證明確，
        被告前開犯行應可認定。
二、核被告甲○○所為，係刑法第一百八十五條之四之肇事逃逸
    罪。又查被告甲○○前因違反森林法案件，經本院以九十年
    度訴字第一八六八號判處有期徒刑八月，經上訴臺灣高等法
    院臺中分院及最高法院，經最高法院以九十四年度臺上字第
    三四七五號上訴駁回確定；嗣再因贓物案件，經臺灣苗栗地
    方法院以九十一年度易字第六○三號判處有期徒刑八月，經
    上訴臺灣高等法院臺中分院，該院以九十二年度上易字第三
    二一號上訴駁回確定，上開兩罪定應執行刑一年二月，於九
    十四年八月十九日入監，於九十五年二月二十日執行完畢，
    有卷附臺灣高等法院被告前案紀錄表在卷可稽，其前受徒刑
    之執行完畢，五年以內故意再犯有期徒刑以上之罪，為累犯
    ，應依刑法第四十七條第一項規定加重其刑。爰審酌被告甲
    ○○肇事後，致證人乙○○受有前述傷勢，竟未停留現場即
    逕自離開，應予非難，惟念及被告甲○○犯後就過失傷害部
    分與證人乙○○達成和解，暨被告甲○○於本院審理時就肇
    事逃逸部分矢口否認犯行，犯後態度仍屬不佳，與其犯罪手
    段、所生危害等一切情狀，量處如主文第一項所示之刑。
貳、公訴不受理部分：
一、公訴意旨另以：被告甲○○於九十六年八月一日二十二時三
    十五分許，因與友人相約於臺中縣石岡鄉○○路五十七號之
    「京都小吃店」消費，乃將其駕駛之車牌號碼ＷＨ─六三九
    六號之自用小客車，停放於上揭小吃店門前，被告甲○○原
    應注意停車時，應緊閉車門，避免車門因未閉妥而打開，可
    能造成用路人及其它車輛碰撞而受傷，且依當時情形，並無
    不能注意之情事，而未將上揭車輛之車門閉妥。嗣於同日二
    十二時五十五分許，適有證人乙○○騎乘車牌號碼ＸＧ六─
    五八○號重型機車，沿臺中縣石岡鄉○○路由豐原往東勢方
    向行駛至上揭小吃店門口，因被告甲○○之上揭車輛左前方
    駕駛座車門未閉妥而打開，致證人乙○○騎乘之上揭機車，
    因閃避不及而撞及被告甲○○上揭車輛之駕駛座車門，造成
    證人乙○○騎乘之機車，人車倒地，證人乙○○並受有右前
    臂挫傷瘀傷及右側胸部挫傷等傷害，因認被告甲○○涉犯刑
    法二百八十四條第一項前段過失傷害罪嫌。
二、按告訴乃論之罪，其告訴經撤回者，應諭知不受理之判決，
    ，刑事訴訟法第三百零三條第三款定有明文。本件被告甲○
    ○經檢察官以刑法第二百八十四條第一項前段之過失傷害罪
    提起公訴，依照同法第二百八十七條前段規定係屬告訴乃論
    之罪，茲經告訴人即證人乙○○於本院辯論終結前具狀撤回
    告訴，有聲請撤回告訴狀乙紙在卷可稽（本院卷第十六頁）
    ，爰依法諭知不受理之判決。
據上論斷，應依刑事訴訟法第二百九十九條第一項前段、第三百
零三條第三款，刑法第一百八十五條之四，第四十七條第一項，
判決如主文。
本案經檢察官郭景東到庭執行職務。
中    華    民    國    97    年    1     月    30    日
                  刑事第十一庭  審判長法  官  王世華
                                      法  官  丁智慧
                                      法  官  林慶郎
以上正本證明與原本無異
如不服本判決，應於收受本判決後十日內向本院提出上訴書狀，
其未敘述上訴理由者，並得於提起上訴後十日內向本院補提理由
書狀（均須按他造當事人之人數附繕本）
                                      書記官  廖日晟
中    華    民    國    97    年    1     月    30    日
附錄論罪科刑法條
中華民國刑法第185條之4
駕駛動力交通工具肇事，致人死傷而逃逸者，處六月以上五年以
下有期徒刑。


司法院資訊處製作；財團法人民間司法改革基金會備份。
